【裁判字號】    97,訴,609
【裁判日期】    970825
【裁判案由】    違反毒品危害防制條例
【裁判全文】
臺灣新竹地方法院刑事判決               97年度訴字第609號
公  訴  人  臺灣新竹地方法院檢察署檢察官
被      告  甲○○
上列被告因違反毒品危害防制條例案件，經檢察官提起公訴（97
年度毒偵字第827號），經本院合議庭裁定改行簡式審判程序，
判決如下：
    主  文
甲○○施用第一級毒品，累犯，處有期徒刑拾月。又施用第二級
毒品，累犯，處有期徒刑柒月。應執行有期徒刑壹年參月。
    事  實
一、甲○○前因違反毒品危害防制條例案件，經本院於民國94年
    9 月30日以94年度訴字第550號判決分別判處有期徒刑10月
    及6月，經提起上訴後，並經臺灣高等法院於95年5月10日以
    94 年度上訴字第3836號判決撤銷改判分別判處有期徒刑11
    月及7月，並定應執行刑為有期徒刑1年4月確定。復因竊盜
    案件，經本院於95年8月10日以95年度簡上字第127號判決判
    處有期徒刑9月確定。再因違反毒品危害防制條例案件，經
    本院於95年8月31日以95年度訴字第621號判決處有期徒刑10
    月確定。又因妨害自由案件，經臺灣板橋地方院於96年5月8
    日以96年度訴字第307號判決處有期徒刑6月確定。上開數案
    件經臺灣板橋地方法院於96年8月7日以96年度聲減字第3492
    號裁定減刑並定應執行刑為有期徒刑1年7月確定，甫於97年
    1月1日縮短刑期執行完畢。
二、甲○○前於88年間因違反毒品危害防制條例案件，經本院於
    87年12月18日以87年度毒聲字第1163號裁定送觀察、勒戒後
    ，因認有繼續施用毒品之傾向，再經本院於88年3月23日以
    88年度毒聲字第512號裁定令入戒治處所施以強制戒治，復
    經本院於88年8月12日以88年度毒聲字第1569號裁定停止戒
    治付保護管束，於89年3月10日期滿未撤銷保護管束視為執
    行完畢，並經臺灣新竹地方法院檢察署檢察官以89年度戒毒
    偵字第45號為不起訴處分確定。又因施用第一、二級毒品案
    件，經本院於92年3月4日以92年度毒聲字第180號裁定令入
    戒治處所施以強制戒治，於92年3月5日入戒治處所執行，嗣
    因毒品危害防制條例於93年1月9日修正通過而出所，其該次
    所涉施用毒品犯行，經本院於92年5月19日以92年度訴字第
    192號判決分別判處有期徒刑8月及6月，並定應執行刑有期
    徒刑1年確定，於93年11月1日縮刑期滿執行完畢。
三、甲○○仍不知悔改，於上揭觀察、勒戒及有期徒刑執行完畢
    釋後5年以內，復分別基於施用第一級毒品海洛因及第二級
    毒品甲基安非他命之犯意，於97年4月17日下午，於其位於
    新竹縣湖口鄉○○路345號住處施用第一級毒品海洛因、第
    二級毒品甲基安非他命各1次。嗣於97年4月18日中午11時55
    分許，為海巡人員在新竹縣新豐鄉○○路176號前查獲，其
    並於當日下午5時7分許親自採集其尿液送驗，結果呈可待因
    、嗎啡陽性及甲基安非他命陽性反應，始悉上情。
四、案經行政院海岸巡防署海洋巡防總局第十二海巡隊移送臺灣
    新竹地方法院檢察署檢察官偵查起訴。
    理  由
一、本件被告甲○○所犯毒品危害防制條例第10條第1項、第2項
    之施用第一、二級毒品罪，均非死刑、無期徒刑、最輕本刑
    為3年以上有期徒刑之罪，或高等法院管轄第一審之案件，
    被告於本院準備程序進行中，就被訴事實為有罪之陳述，經
    本院合議庭認合於修正後刑事訴訟法第273條之1之規定，裁
    定進行簡式審判程序，合先敘明。
二、認定犯罪事實所憑之證據及認定之理由：
  (一)訊據被告甲○○對於上揭時、地施用第一、二級毒品犯行坦
    承不諱，且被告於97年4月18日下午5時7分許，所採集之尿
    液檢體（尿液檢體編號為：A-108號），經送臺灣尖端先進
    生技醫藥股份有限公司以以EIA酵素免疫分析法、GC/MS 氣
    相層析/質譜儀法初步及確認檢驗後，結果確呈甲基安非他
    命、可待因、嗎啡陽性反應，此有臺灣尖端先進生技醫藥股
    份有限公司於97年5月2日出具之濫用藥物尿液檢驗報告及新
    竹市警察局辦理煙毒麻醉藥品案尿液送驗受檢人真實姓名代
    號對照表暨送驗登記簿各1份在卷可稽。足認被告之自白與
    事實相符，應堪採信。
  (二)臺灣新竹地方法院檢察署刑案資料查註紀錄表、全國施用毒
    品案件紀錄表、受觀察勒戒人毒品及前科紀錄簡列表及臺灣
    高等法院被告前案紀錄表在卷可稽。
  (三)綜上，本件被告確有非法施用第一級毒品海洛因、第二級毒
    品甲基安非他命，事證明確，犯行均堪以認定。
三、論罪與科刑：
  (一)按海洛因、甲基安非他命為毒品危害防制條例第2條第2項第
    1、2款規定之第一級、第二級毒品。核被告所為，係犯毒品
    危害防制條例第10條第1項、第2項之施用第一級、第二級毒
    品罪。
  (二)其持有第一級毒品海洛因、第二級毒品甲基安非他命後進而
    施用，其持有第一級毒品海洛因、第二級毒品甲基安非他命
    之低度行為，均應為施用之高度行為所吸收，不另論其持有
    第一級、第二級毒品罪。
  (三)又被告所犯上開2罪，犯意各別，行為互殊，施用第一級毒
    品罪及施用第二級毒品罪間罪名不同，應予分論併罰。
  (四)再被告甲○○前因違反毒品危害防制條例案件，經本院於94
    年9月30日以94年度訴字第550號判決分別判處有期徒刑10月
    及6月，經提起上訴後，並經臺灣高等法院於95年5月10日以
    94年度上訴字第3836號判決撤銷改判分別判處有期徒刑11月
    及7月，並定應執行刑為有期徒刑1年4月確定。復因竊盜案
    件，經本院於95年8月10日以95年度簡上字第127號判決判處
    有期徒刑9月確定。再因違反毒品危害防制條例案件，經本
    院於95年8月31日以95年度訴字第621號判決處有期徒刑10月
    確定。又因妨害自由案件，經臺灣板橋地方院於96年5月8日
    以96年度訴字第307號判決處有期徒刑6月確定。上開數案件
    經臺灣板橋地方法院於96年8月7日以96年度聲減字第3492號
    裁定減刑並定應執行刑為有期徒刑1年7月確定，甫於97年1
    月1日縮短刑期執行完畢等情，有臺灣高等法院被告前案紀
    錄表及刑案資料查註紀錄表各1份為證，其於5年以內故意再
    犯本件有期徒刑以上之罪，為累犯，應依刑法第47條第1項
    規定，加重其刑。
  (五)爰審酌海洛因、甲基安非他命等毒品會對施用者之健康產生
    不良之影響，同時因危害人之中樞神經，其結果亦可能使施
    用者對周遭之人施暴，對公共秩序產生危害，且被告甲○○
    前有多次施用毒品之前科紀錄，猶不知自制，竟再度施用足
    以導致精神障礙及生命危險之成癮性毒品，兼以施用毒品所
    生危害以自戕健康為主及其施用之次數，及犯後態度尚稱良
    好等一切情狀，分別量處如主文所示之刑，並定應執行刑。
四、適用之法律：
    據上論斷，應依刑事訴訟法第273條之1第1項、第299條第1
    項前段，毒品危害防制條例第10條第1項、第2項、第18條第
    1項前段，刑法第11條、第47條第1項、第51條第5款，判決
    如主文。
本案經檢察官鄒茂瑜到庭執行職務。
中    華    民    國    97    年    8    月     25    日
                    刑事第一庭    法  官  許翠玲
以上正本證明與原本無異。
如不服本判決，應於收受本判決後10日內向本院提出上訴書狀，
上訴書狀應敘述具體理由。上訴書狀未敘述上訴理由者，應於上
訴期間屆滿後20日內補提理由書狀於本院（均須按他造當事人之
人數附繕本）「切勿逕送上級法院」。
中    華    民    國    97    年    8    月     25    日
                                  書記官  沈藝珠
附錄本案論罪科刑條文：
毒品危害防制條例第10條
施用第一級毒品者，處6月以上5年以下有期徒刑。
施用第二級毒品者，處3年以下有期徒刑。


司法院資訊處製作；財團法人民間司法改革基金會備份。
